---
title: "hastane, bilim, bilimİns yok"
author: "Yade İrem Bilgic"
date: "2026-04-22"
output: html_document
---


```{r setup, include=FALSE}
knitr::opts_chunk$set(echo = TRUE)
```

```{r}
setwd("C:/TEZ")
getwd()
``` 
```{r}
library(haven)
df <- read_sav("C:/TEZ/veriyeni.sav")
nrow(df)
```
```{r}
names(df)
```


```{r}
library(dplyr)
library(haven)
library(FactoMineR)
library(factoextra)

# 1. Seçim ve Temizlik
df_mca_ready <- df %>% 
  select(Q11E, Q11G, Q25, Gender, Education, Subjective_Income, Urban_Rural, AgeCategories) %>%
  na.omit()

# 2. Gruplandırma için her etiketin başına değişken adı
df_mca_ready <- df_mca_ready %>%
  mutate(
    Q11E = factor(Q11E, levels = c(1,2,3), labels = c("DrHems:Yuksek", "DrHems:Sinirli", "DrHems:Dusuk")),
    Q11G = factor(Q11G, levels = c(1,2,3), labels = c("Sifaci:Yuksek", "Sifaci:Sinirli", "Sifaci:Dusuk")),
    Q25  = factor(Q25,  levels = c(1,2,3), labels = c("Asi:Olumlu", "Asi:Notr", "Asi:Olumsuz")),
    
    
    Gender      = factor(Gender, levels = c(1,2), labels = c("Cinsiyet:Erkek", "Cinsiyet:Kadın")),
    Education   = factor(Education, levels = c(1,2,3), labels = c("Egitim:Ilk", "Egitim:Orta", "Egitim:Yuksek")),
    Urban_Rural = factor(Urban_Rural, levels = c(1,2), labels = c("Yerlesim:Kirsal", "Yerlesim:Kentsel")),
    
    Subjective_Income = factor(Subjective_Income, levels = c(1,2,3), labels = c("Gelir:Yuksek", "Gelir:Yeterli", "Gelir:Dusuk")),
    AgeCategories = factor(AgeCategories, levels = c(1,2,3), labels = c("Yas:15-29", "Yas:30-49", "Yas:50+"))
  )
# 1. Analizi çalıştır
res.mca <- MCA(df_mca_ready, method = "indicator", graph = FALSE)

# 2. İsimleri ve Grupları Al
var_names <- rownames(res.mca$var$coord)
variable_groups <- as.factor(gsub(":.*", "", var_names))

# 3. Kontrol 
print(paste("Toplam Grup Sayısı:", length(levels(variable_groups))))

n_gozlem <- nrow(df_mca_ready)
print(paste("Analizde kullanılan toplam gözlem sayısı:", n_gozlem))


```

```{r}

res.mca <- MCA(df_mca_ready, method = "indicator", graph = FALSE)


vars_coord <- as.data.frame(res.mca$var$coord[, 1:2])
colnames(vars_coord) <- c("Dim1", "Dim2")

vars_coord$FullLabel <- rownames(vars_coord)


library(ggplot2)
library(ggrepel)

ggplot(vars_coord, aes(x = Dim1, y = Dim2)) +

  theme_bw() +
  theme(panel.grid.major = element_blank(), 
        panel.grid.minor = element_blank(),
        text = element_text(face = "bold")) +
  
  # Eksen Çizgileri
  geom_vline(xintercept = 0, linetype = "dashed", color = "grey75") +
  geom_hline(yintercept = 0, linetype = "dashed", color = "grey75") +
  
  
  geom_point(color = "red", shape = 17, size = 3) +
  
  
  geom_text_repel(aes(label = FullLabel), 
                  color = "black", 
                  size = 3.2, 
                  fontface = "plain",
                  max.overlaps = Inf) +
  
  labs(title = "MCA - Indicator Matrix",
       subtitle = paste("Total Inertia:", round(res.mca$eig[1,2] + res.mca$eig[2,2], 1), "%"),
       x = paste0("Dimension 1 (", round(res.mca$eig[1,2], 1), "%)"),
       y = paste0("Dimension 2 (", round(res.mca$eig[2,2], 1), "%)"))
```

```{r}

res.mca <- MCA(df_mca_ready, method = "indicator", graph = FALSE)


vars_coord <- as.data.frame(res.mca$var$coord)
vars_coord$Variable <- variable_groups
vars_coord$Label <- rownames(vars_coord)


ggplot(vars_coord, aes(x = `Dim 1`, y = `Dim 2`)) +
  
  theme_bw() +
  theme(panel.grid.major = element_blank(), 
        panel.grid.minor = element_blank(),
        text = element_text(face = "bold")) +
  # Eksen çizgilerini ekleyelim
  geom_vline(xintercept = 0, linetype = "dashed", color = "grey70") +
  geom_hline(yintercept = 0, linetype = "dashed", color = "grey70") +
  # RENKLİ ÜÇGENLER
  geom_point(aes(color = Variable), shape = 17, size = 3) +
  
  geom_text_repel(aes(label = Label), 
                  color = "black", 
                  size = 3, 
                  fontface = "plain",
                  segment.size = 0.2,
                  max.overlaps = Inf) +
  # Renk paleti
  scale_color_brewer(palette = "Set1") + 
  labs(title = "MCA - Indicator Matrix",
       subtitle = paste("Total Inertia:", round(res.mca$eig[1,2] + res.mca$eig[2,2], 1), "%"),
       x = paste0("Dimension 1 (", round(res.mca$eig[1,2], 1), "%)"),
       y = paste0("Dimension 2 (", round(res.mca$eig[2,2], 1), "%)"),
       color = "Değişkenler")
```

```{r}
library(FactoMineR)
library(ggplot2)
library(ggrepel)


res_mca_ind <- MCA(df_mca_ready, method = "indicator", graph = FALSE)

vars_ind <- as.data.frame(res_mca_ind$var$coord[, 1:2])
colnames(vars_ind) <- c("Dim1", "Dim2")
vars_ind$FullLabel <- rownames(vars_ind)

vars_ind$NaturalGroup <- "Grup 4"
vars_ind$NaturalGroup[vars_ind$Dim1 > 0 & vars_ind$Dim2 > 0] <- "Grup 1"
vars_ind$NaturalGroup[vars_ind$Dim1 > 0 & vars_ind$Dim2 <= 0] <- "Grup 2"
vars_ind$NaturalGroup[vars_ind$Dim1 <= 0 & vars_ind$Dim2 > 0] <- "Grup 3"

ggplot(vars_ind, aes(x = Dim1, y = Dim2, color = NaturalGroup)) +
  theme_bw() +
  theme(panel.grid.major = element_blank(), 
        panel.grid.minor = element_blank(),
        text = element_text(face = "bold"),
        legend.position = "none") + 
  
  geom_vline(xintercept = 0, linetype = "dashed", color = "grey75") +
  geom_hline(yintercept = 0, linetype = "dashed", color = "grey75") +

 
  stat_ellipse(size = 1, type = "t") +

  
  geom_point(color = "red", shape = 17, size = 3) +
  
  
  geom_text_repel(aes(label = FullLabel), 
                  color = "black", size = 3.2, fontface = "plain", 
                  segment.color = NA, max.overlaps = Inf) +
labs(title = "MCA - Indicator Matrix (Levels)",
       subtitle = paste("Total Inertia:", round(res.mca$eig[1,2] + res.mca$eig[2,2], 1), "%"),
       x = "Dimension 1 (11.1%)", 
       y = "Dimension 2 (10.8%)")
```

```{r}
library(ggplot2)
library(ggrepel)
library(FactoMineR)


res.mca_indicator <- MCA(df_mca_ready, method = "indicator", graph = FALSE)


vars_ind <- as.data.frame(res.mca_indicator$var$coord[, 1:2])
colnames(vars_ind) <- c("Dim1", "Dim2")
vars_ind$FullLabel <- rownames(vars_ind)


ind_coords_ind <- as.data.frame(res.mca_indicator$ind$coord[, 1:2])
colnames(ind_coords_ind) <- c("Dim1", "Dim2")
ind_coords_ind$Group <- df_mca_ready$Q11G 


ggplot() +
  theme_bw() +
  theme(panel.grid.major = element_blank(), 
        panel.grid.minor = element_blank(),
        text = element_text(face = "bold")) +
  
  geom_vline(xintercept = 0, linetype = "dashed", color = "grey75") +
  geom_hline(yintercept = 0, linetype = "dashed", color = "grey75") +

  
  stat_ellipse(data = ind_coords_ind, aes(x = Dim1, y = Dim2, color = Group), 
               type = "t", level = 0.95, size = 1) +

  
  geom_point(data = vars_ind, aes(x = Dim1, y = Dim2), 
             color = "red", shape = 17, size = 3) +
  
 
  geom_text_repel(data = vars_ind, aes(x = Dim1, y = Dim2, label = FullLabel), 
                  color = "black", size = 3, fontface = "plain", max.overlaps = Inf) +
  
  
  labs(title = "MCA - Indicator Matrix (Levels)",
       subtitle = paste("Total Inertia:", 
                        round(res.mca_indicator$eig[1,2] + res.mca_indicator$eig[2,2], 1), "%"),
       x = paste0("Dimension 1 (", round(res.mca_indicator$eig[1,2], 1), "%)"),
       y = paste0("Dimension 2 (", round(res.mca_indicator$eig[2,2], 1), "%)"),
       color = "Şifacıya Güven")
```


```{r}
library(FactoMineR)
library(factoextra)
library(ggplot2)
library(ggrepel)

res.mca <- MCA(df_mca_ready, method = "indicator", graph = FALSE)


fviz_mca_ind(res.mca,
             geom = "none",           
             habillage = "Q11G",       
             palette = "igv",
             addEllipses = TRUE,       
             ellipse.level = 0.80,     
             ggtheme = theme_bw()) +
 
  geom_point(data = as.data.frame(res.mca$var$coord), 
             aes(x = `Dim 1`, y = `Dim 2`), 
             shape = 17, size = 3, color = "black") + 
 
  geom_text_repel(data = as.data.frame(res.mca$var$coord),
                  aes(x = `Dim 1`, y = `Dim 2`, 
                      label = gsub(".*:", "", rownames(res.mca$var$coord))),
                  size = 3.5, fontface = "bold", color = "black",
                  max.overlaps = Inf) +
  theme(panel.grid.major = element_blank(), 
        panel.grid.minor = element_blank(),
        legend.title = element_text(face = "bold")) +
  labs(title = "MCA - Indicator Matrix (Levels)",
       subtitle = paste("Total Inertia:", round(res.mca$eig[1,2] + res.mca$eig[2,2], 1), "%"),
        x = paste0("Dimension 1 (", round(res.mca$eig[1,2], 1), "%)"),
       y = paste0("Dimension 2 (", round(res.mca$eig[2,2], 1), "%)"))
```




```{r}

res.mca <- MCA(df_mca_ready, method = "indicator", graph = FALSE)


fviz_mca_ind(res.mca,
             geom = "none",          
             habillage = "Q11G",        
             palette = "igv",
             addEllipses = TRUE,        
             ellipse.type = "norm",     
             ellipse.level = 0.95,     
             ggtheme = theme_bw()) +
  
  geom_point(data = as.data.frame(res.mca$var$coord), 
             aes(x = `Dim 1`, y = `Dim 2`, color = variable_groups), 
             shape = 17, size = 3) + 
  
  geom_text_repel(data = as.data.frame(res.mca$var$coord),
                  aes(x = `Dim 1`, y = `Dim 2`, 
                      label = gsub(".*:", "", rownames(res.mca$var$coord)),
                      color = variable_groups),
                  size = 3.5, fontface = "bold", max.overlaps = Inf) +
  theme(panel.grid = element_blank()) +
  labs(title = "MCA - Indicator Matrix (Levels)",
       subtitle = paste("Total Inertia:", round(res.mca$eig[1,2] + res.mca$eig[2,2], 1), "%"),
        x = paste0("Dimension 1 (", round(res.mca$eig[1,2], 1), "%)"),
       y = paste0("Dimension 2 (", round(res.mca$eig[2,2], 1), "%)"))
  
```


```{r}
# 1. Analizi çalıştır
res.mca <- MCA(df_mca_ready, method = "indicator", graph = FALSE)

# 2. Koordinatları Hazırla
vars_df <- as.data.frame(res.mca$var$coord)
vars_df$Label <- gsub(".*:", "", rownames(vars_df))
vars_df$Group <- variable_groups

# 3. GRAFİK 
fviz_mca_ind(res.mca,
             geom = "none",          
             habillage = "Q11G",       
             palette = "igv",
             addEllipses = TRUE,      
             ellipse.type = "norm",    
             ellipse.level = 0.90,     
             ggtheme = theme_bw()) +
  
  geom_point(data = vars_df, aes(x = `Dim 1`, y = `Dim 2`, color = Group), 
             shape = 17, size = 3) +
  geom_text_repel(data = vars_df, aes(x = `Dim 1`, y = `Dim 2`, label = Label),
                  color = "black", size = 3.2, fontface = "plain") +
  theme(panel.grid = element_blank(), text = element_text(face = "bold")) +
  labs(title = "MCA - Indicator Matrix (Levels)",
       subtitle = paste("Total Inertia:", round(res.mca$eig[1,2] + res.mca$eig[2,2], 1), "%"),
       x = paste0("Dimension 1 (", round(res.mca$eig[1,2], 1), "%)"),
       y = paste0("Dimension 2 (", round(res.mca$eig[2,2], 1), "%)"),
       color = "Değişkenler")

```

```{r}
# 1. Koordinatları al ve sütun isimlerini R'ın anlayacağı hale (Dim1, Dim2) getir
vars_coord <- as.data.frame(res.mca$var$coord[, 1:2])
colnames(vars_coord) <- c("Dim1", "Dim2") # İsimleri boşluksuz yaptık
vars_coord$Label <- rownames(vars_coord)

# 2. GRAFİK 
library(ggplot2)
library(ggrepel)

ggplot(vars_coord, aes(x = Dim1, y = Dim2)) +
  
  theme_bw() +
  theme(panel.grid.major = element_blank(), 
        panel.grid.minor = element_blank(),
        text = element_text(face = "bold")) +
  
  
  geom_vline(xintercept = 0, linetype = "dashed", color = "grey75") +
  geom_hline(yintercept = 0, linetype = "dashed", color = "grey75") +
  
  
  
  geom_segment(aes(x = 0, y = 0, xend = Dim1, yend = Dim2), 
               arrow = arrow(length = unit(0.2, "cm")), 
               color = "red", alpha = 0.7) +
  
 
  geom_point(color = "red", shape = 17, size = 2.5) +
  
  
  geom_text_repel(aes(label = gsub(".*:", "", Label)), 
                  color = "black", 
                  size = 3.2, 
                  fontface = "plain",
                  max.overlaps = Inf) +
  
  labs(title = "MCA - Indicator Matrix (Arrows with Levels)",
       subtitle = paste("Total Inertia:", round(res.mca$eig[1,2] + res.mca$eig[2,2], 1), "%"),
       x = paste0("Dimension 1 (", round(res.mca$eig[1,2], 1), "%)"),
       y = paste0("Dimension 2 (", round(res.mca$eig[2,2], 1), "%)"))
```

```{r}

vars_coord <- as.data.frame(res.mca$var$coord[, 1:2])
colnames(vars_coord) <- c("Dim1", "Dim2")


vars_coord$FullLabel <- rownames(vars_coord) 


ggplot(vars_coord, aes(x = Dim1, y = Dim2)) +
  theme_bw() +
  theme(panel.grid.major = element_blank(), 
        panel.grid.minor = element_blank(),
        text = element_text(face = "bold")) +
  geom_vline(xintercept = 0, linetype = "dashed", color = "grey75") +
  geom_hline(yintercept = 0, linetype = "dashed", color = "grey75") +
  
  
  geom_segment(aes(x = 0, y = 0, xend = Dim1, yend = Dim2), 
               arrow = arrow(length = unit(0.2, "cm")), 
               color = "red", alpha = 0.6) +
  
  geom_point(color = "red", shape = 17, size = 2.5) +
  
  
  geom_text_repel(aes(label = FullLabel), 
                  color = "black", 
                  size = 3, 
                  fontface = "plain",
                  max.overlaps = Inf) +
  
  labs(title = "MCA - Indicator Matrix (Arrows with Levels)",
       subtitle = paste("Total Inertia:", round(res.mca$eig[1,2] + res.mca$eig[2,2], 1), "%"),
       x = paste0("Dimension 1 (", round(res.mca$eig[1,2], 1), "%)"),
       y = paste0("Dimension 2 (", round(res.mca$eig[2,2], 1), "%)"))
```

```{r}

res.mca_burt <- MCA(df_mca_ready, method = "burt", graph = FALSE)


vars_burt <- as.data.frame(res.mca_burt$var$coord[, 1:2])
colnames(vars_burt) <- c("Dim1", "Dim2")
vars_burt$FullLabel <- rownames(vars_burt)
vars_burt$Variable <- variable_groups


ggplot(vars_burt, aes(x = Dim1, y = Dim2)) +

  theme_bw() +
  theme(panel.grid.major = element_blank(), 
        panel.grid.minor = element_blank(),
        text = element_text(face = "bold")) +
  
  
  geom_vline(xintercept = 0, linetype = "dashed", color = "grey75") +
  geom_hline(yintercept = 0, linetype = "dashed", color = "grey75") +
  
  
  geom_point(color = "red", shape = 17, size = 2.5) +
  
  
  geom_text_repel(aes(label = FullLabel), 
                  color = "black", 
                  size = 3, 
                  fontface = "plain",
                  max.overlaps = Inf) +
  
  labs(title = "MCA - Burt Matrix",
       subtitle = paste("Total Inertia (Burt):", round(res.mca_burt$eig[1,2] + res.mca_burt$eig[2,2], 1), "%"),
       x = paste0("Dimension 1 (", round(res.mca_burt$eig[1,2], 1), "%)"),
       y = paste0("Dimension 2 (", round(res.mca_burt$eig[2,2], 1), "%)"))
```

```{r}
library(FactoMineR)
library(ggplot2)
library(ggrepel)

# 1. Burt Matrix Analizi
res_mca_burt <- MCA(df_mca_ready, method = "Burt", graph = FALSE)


vars_burt <- as.data.frame(res_mca_burt$var$coord[, 1:2])
colnames(vars_burt) <- c("Dim1", "Dim2")
vars_burt$FullLabel <- rownames(vars_burt)


vars_burt$NaturalGroup <- "Grup 4"
vars_burt$NaturalGroup[vars_burt$Dim1 > 0 & vars_burt$Dim2 > 0] <- "Grup 1"
vars_burt$NaturalGroup[vars_burt$Dim1 > 0 & vars_burt$Dim2 <= 0] <- "Grup 2"
vars_burt$NaturalGroup[vars_burt$Dim1 <= 0 & vars_burt$Dim2 > 0] <- "Grup 3"


ggplot(vars_burt, aes(x = Dim1, y = Dim2, color = NaturalGroup)) +
  theme_bw() +
  theme(panel.grid.major = element_blank(), 
        panel.grid.minor = element_blank(),
        text = element_text(face = "bold"),
        legend.position = "none") + 
  
  geom_vline(xintercept = 0, linetype = "dashed", color = "grey75") +
  geom_hline(yintercept = 0, linetype = "dashed", color = "grey75") +

  
  stat_ellipse(size = 1, type = "t") +

  
  geom_point(color = "red", shape = 17, size = 3) +
  
  
  geom_text_repel(aes(label = FullLabel), 
                  color = "black", size = 3.2, fontface = "plain", 
                  segment.color = NA, max.overlaps = Inf) +

 
  labs(title = "MCA - Burt Matrix (Levels)",
       subtitle = paste0("Total Inertia (Burt): %", round(res_mca_burt$eig[1,2] + res_mca_burt$eig[2,2], 1)),
       x = paste0("Dimension 1 (", round(res_mca_burt$eig[1,2], 1), "%)"),
       y = paste0("Dimension 2 (", round(res_mca_burt$eig[2,2], 1), "%)")
  )
```

```{r}
library(ggplot2)
library(ggrepel)
library(FactoMineR)

# 1. Analizi Burt Matrix yöntemiyle çalıştıralım
res.mca_burt <- MCA(df_mca_ready, method = "burt", graph = FALSE)


vars_burt <- as.data.frame(res.mca_burt$var$coord[, 1:2])
colnames(vars_burt) <- c("Dim1", "Dim2")
vars_burt$FullLabel <- rownames(vars_burt)


ind_coords_burt <- as.data.frame(res.mca_burt$ind$coord[, 1:2])
colnames(ind_coords_burt) <- c("Dim1", "Dim2")

ind_coords_burt$Group <- df_mca_ready$Q11G 


ggplot() +
  theme_bw() +
  theme(panel.grid.major = element_blank(), 
        panel.grid.minor = element_blank(),
        text = element_text(face = "bold")) +
  
  geom_vline(xintercept = 0, linetype = "dashed", color = "grey75") +
  geom_hline(yintercept = 0, linetype = "dashed", color = "grey75") +

  
  stat_ellipse(data = ind_coords_burt, aes(x = Dim1, y = Dim2, color = Group), 
               type = "t", level = 0.95, size = 1) +

  
  geom_point(data = vars_burt, aes(x = Dim1, y = Dim2), 
             color = "red", shape = 17, size = 3) +
  
 
  geom_text_repel(data = vars_burt, aes(x = Dim1, y = Dim2, label = FullLabel), 
                  color = "black", size = 3, fontface = "plain", max.overlaps = Inf) +
  
  
  labs(title = "MCA - Burt Matrix (Levels)",
       subtitle = paste("Total Inertia (Burt):", 
                        round(res.mca_burt$eig[1,2] + res.mca_burt$eig[2,2], 1), "%"),
       x = paste0("Dimension 1 (", round(res.mca_burt$eig[1,2], 1), "%)"),
       y = paste0("Dimension 2 (", round(res.mca_burt$eig[2,2], 1), "%)"),
       color = "Şifacıya Güven")
```


```{r}
library(factoextra)


fviz_eig(res.mca_burt, 
         addlabels = TRUE,       
         ylim = c(0, 25),        
         barfill = "steelblue",  
         barcolor = "steelblue",
         linecolor = "black",      
         ggtheme = theme_bw()) +
  theme(panel.grid.major = element_blank(), 
        panel.grid.minor = element_blank(),
        text = element_text(face = "bold")) +
  labs(title = "Scree Plot - Burt Matrix",
       subtitle = paste("Total Inertia (Burt):", round(res.mca_burt$eig[1,2] + res.mca_burt$eig[2,2], 1), "%"),
       x = "Dimensions",
       y = "Percentage of Explained Variance")
```

```{r}
library(factoextra)


res.mca_burt <- MCA(df_mca_ready, method = "burt", graph = FALSE)


fviz_mca_var(res.mca_burt, 
             col.var = "cos2",       
             gradient.cols = c("#00AFBB", "#E7B800", "#FC4E07"), 
             repel = TRUE,         
             ggtheme = theme_bw()) +
  theme(panel.grid.major = element_blank(), 
        panel.grid.minor = element_blank(),
        text = element_text(face = "bold")) +
  labs(title = "Variable categories - MCA",
       subtitle = paste("Total Inertia (Burt):", round(res.mca_burt$eig[1,2] + res.mca_burt$eig[2,2], 1), "%"),
       x = paste0("Dim1 (", round(res.mca_burt$eig[1,2], 1), "%)"), 
       y = paste0("Dim2 (", round(res.mca_burt$eig[2,2], 1), "%)"))
```


```{r}
library(corrplot)


var_cos2 <- res.mca_burt$var$cos2[, 1:5]


corrplot(var_cos2, 
         is.corr = FALSE, 
         method = "circle", 
         
         
         col = colorRampPalette(c("#eff3ff", "#6baed6", "#084594"))(20),
         
         
         tl.col = "red", 
         tl.cex = 0.7, 
         
         
         tl.srt = 90, 
         
        
         cl.pos = "r",       
         cl.ratio = 0.2,     
         cl.cex = 0.7,       
         cl.offset = 1.5,     
         
         
         addgrid.col = "grey85",
         
         mar = c(0, 0, 3, 4) 
)
```


```{r}
library(factoextra)


fviz_cos2(res.mca_burt, 
          choice = "var", 
          axes = 1:2,           
          top = 30,             
          fill = "steelblue",   
          color = "steelblue",
          ggtheme = theme_bw()) +
  theme(panel.grid.major = element_blank(), 
        panel.grid.minor = element_blank(),
        text = element_text(face = "bold"),
        # Yazıları tam dik (90 derece) yapıyoruz ki hepsi sığsın ve okunsun
        axis.text.x = element_text(angle = 90, vjust = 0.5, hjust = 1)) +
  labs(title = "Cos2 of variables to Dim-1-2",
       subtitle = paste("Total Inertia (Burt):", round(res.mca_burt$eig[1,2] + res.mca_burt$eig[2,2], 1), "%"),
       y = "Cos2 - Quality of representation",
       x = "Variables Categories")
```

```{r}
library(factoextra)


fviz_contrib(res.mca_burt, 
             choice = "var", 
             axes = 1,           
             top = 30,           
             fill = "steelblue", 
             color = "steelblue",
             ggtheme = theme_bw()) +
  theme(axis.text.x = element_text(angle = 90, vjust = 0.5, hjust = 1),
        text = element_text(face = "bold")) +
  labs(title = "Contribution of variables to Dim-1",
       y = "Contributions (%)")
```

```{r}

fviz_contrib(res.mca_burt, 
             choice = "var", 
             axes = 2,           
             top = 30, 
             fill = "steelblue", 
             color = "steelblue",
             ggtheme = theme_bw()) +
  theme(axis.text.x = element_text(angle = 90, vjust = 0.5, hjust = 1),
        text = element_text(face = "bold")) +
  labs(title = "Contribution of variables to Dim-2",
       y = "Contributions (%)")


fviz_contrib(res.mca_burt, 
             choice = "var", 
             axes = 1:2,         
             top = 30, 
             fill = "steelblue", 
             color = "steelblue",
             ggtheme = theme_bw()) +
  theme(axis.text.x = element_text(angle = 90, vjust = 0.5, hjust = 1),
        text = element_text(face = "bold")) +
  labs(title = "Contribution of variables to Dim-1-2",
       y = "Contributions (%)")
```

```{r}
library(factoextra)


fviz_mca_var(res.mca_burt, 
             col.var = "contrib",           
             gradient.cols = c("#00AFBB", "#E7B800", "#FC4E07"), 
             repel = TRUE,                  
             ggtheme = theme_minimal()) +   
  labs(title = "Variable categories - MCA", 
       subtitle = paste("Total Inertia (Burt):", round(res.mca_burt$eig[1,2] + res.mca_burt$eig[2,2], 1), "%"),
       x = paste0("Dim1 (", round(res.mca_burt$eig[1,2], 1), "%)"), 
       y = paste0("Dim2 (", round(res.mca_burt$eig[2,2], 1), "%)"))
```


```{r}
library(factoextra)
library(FactoMineR)


res.mca_final <- MCA(df_mca_ready, graph = FALSE)


fviz_mca_ind(res.mca_final, 
             label = "none",                
             habillage = "Q11G",            
             palette = c("#00AFBB", "#E7B800", "#FC4E07"), 
             addEllipses = TRUE,            
             ellipse.type = "confidence",   
             ggtheme = theme_minimal()) +
  labs(title = "Individuals - MCA",
       x =  paste0("Dim1 (", round(res.mca_burt$eig[1,2], 1), "%)"), 
       y = paste0("Dim2 (", round(res.mca_burt$eig[2,2], 1), "%)"),
       color = "Şifacıya Güven") +
  
  guides(fill = "none")
```


```{r}
library(ca)
library(ggplot2)
library(ggrepel)
# 1. ANALİZ
res_adj_auto <- mjca(df_mca_ready, lambda = "adjusted", nd = 2)

adj_ev <- res_adj_auto$inertia.e
adj_ev[is.na(adj_ev)] <- 0
adj_pct <- adj_ev / sum(adj_ev) * 100
# 2. KOORDİNATLAR (Aynalama Dahil)
adj_coords_sade <- as.data.frame(res_adj_auto$colcoord[, 1:2])
colnames(adj_coords_sade) <- c("Dim1", "Dim2")
adj_coords_sade$Dim1 <- adj_coords_sade$Dim1 * -1 # Eski yöne eşitleme
adj_coords_sade$Dim2 <- adj_coords_sade$Dim2 * -1 

# Etiket Temizleme
adj_coords_sade$FullLabel <- sub("^[^:]+:", "", res_adj_auto$levelnames)

# 3. GRAFİK
ggplot(adj_coords_sade, aes(x = Dim1, y = Dim2)) +
  theme_bw() +
  theme(panel.grid.major = element_blank(), 
        panel.grid.minor = element_blank(),
        text = element_text(face = "bold")) +
  geom_vline(xintercept = 0, linetype = "dashed", color = "grey60") +
  geom_hline(yintercept = 0, linetype = "dashed", color = "grey60") +
  geom_point(color = "red", shape = 17, size = 3.5) +
  geom_text_repel(aes(label = FullLabel), 
                  size = 3.5, segment.color = NA, max.overlaps = Inf) +
  labs(title = "Değişken Kategorileri - Düzeltilmiş Burt MCA",
       subtitle = paste("Toplam Açıklanan Varyans (Düzeltilmiş Burt):", round(adj_pct[1] + adj_pct[2], 1), "%"),
       x = paste0("Boyut 1 (", round(adj_pct[1], 1), "%)"),
       y = paste0("Boyut 2 (", round(adj_pct[2], 1), "%)"))
```

```{r}
# 1. ANALİZ VE KOORDİNATLAR (Aynalama Dahil)
res_adj_auto <- mjca(df_mca_ready, lambda = "adjusted", nd = 2)
adj_coords_oklu <- as.data.frame(res_adj_auto$colcoord[, 1:2])
colnames(adj_coords_oklu) <- c("Dim1", "Dim2")
adj_coords_oklu$Dim1 <- adj_coords_oklu$Dim1 * -1
adj_coords_oklu$Dim2 <- adj_coords_oklu$Dim2 * -1
adj_coords_oklu$FullLabel <- sub("^[^:]+:", "", res_adj_auto$levelnames)

# 2. GRAFİK (Oklarla)
ggplot(adj_coords_oklu, aes(x = Dim1, y = Dim2)) +
  theme_bw() +
  theme(panel.grid.major = element_blank(), 
        panel.grid.minor = element_blank(),
        text = element_text(face = "bold")) +
  geom_vline(xintercept = 0, linetype = "dashed", color = "grey60") +
  geom_hline(yintercept = 0, linetype = "dashed", color = "grey60") +
  
  # OKLAR: Merkezden noktalara giden çizgiler
  geom_segment(aes(x = 0, y = 0, xend = Dim1, yend = Dim2), 
               arrow = arrow(length = unit(0.2, "cm")), 
               color = "red", alpha = 0.5) +
  
  geom_point(color = "red", shape = 17, size = 3) +
  geom_text_repel(aes(label = FullLabel), 
                  size = 3.2, segment.color = NA, max.overlaps = Inf) +
  labs(title = "Değişken Kategorileri Çekim Haritası (Oklu)",
       subtitle = paste("Toplam Açıklanan Varyans (Düzeltilmiş Burt):", round(adj_pct[1] + adj_pct[2], 1), "%"),
       x = paste0("Boyut 1 (", round(adj_pct[1], 1), "%)"),
       y = paste0("Boyut 2 (", round(adj_pct[2], 1), "%)"))
```


```{r}
library(ca)
library(ggplot2)
library(ggrepel)



res_adj_auto <- mjca(df_mca_ready, lambda = "adjusted", nd = 2)

# 2. KOORDİNAT VE TABLO HAZIRLIĞI
adj_coords <- as.data.frame(res_adj_auto$colcoord[, 1:2])
colnames(adj_coords) <- c("Dim1", "Dim2")

adj_coords$Dim1 <- adj_coords$Dim1 * -1  # Solu sağ, sağı sol yapar
adj_coords$Dim2 <- adj_coords$Dim2 * -1  # Altı üst, üstü alt yapar


adj_coords$FullLabel <- sub("^[^:]+:", "", res_adj_auto$levelnames)

# 3. GRUPLANDIRMA 
adj_coords$NaturalGroup <- "Grup 3" # Sol Alt
adj_coords$NaturalGroup[adj_coords$Dim1 > 0] <- "Grup 1" 
adj_coords$NaturalGroup[adj_coords$Dim1 <= 0 & adj_coords$Dim2 > 0] <- "Grup 2" 


adj_ev <- res_adj_auto$inertia.e
adj_ev[is.na(adj_ev)] <- 0
total_adj_pct <- round((sum(adj_ev[1:2]) / sum(adj_ev)) * 100, 1)


ggplot(adj_coords, aes(x = Dim1, y = Dim2, color = NaturalGroup)) +
  theme_bw() +
  theme(panel.grid.major = element_blank(), 
        panel.grid.minor = element_blank(),
        text = element_text(face = "bold"),
        legend.position = "none") + 
  
  # Eksen Çizgileri 
  geom_vline(xintercept = 0, linetype = "dashed", color = "grey60") +
  geom_hline(yintercept = 0, linetype = "dashed", color = "grey60") +

  # ELİPSLER
  stat_ellipse(size = 1, type = "t") +

  # NOKTALAR: Kırmızı Üçgenler
  geom_point(color = "red", shape = 17, size = 3) +
  
  # ETİKETLER: Siyah ve Çizgisiz
  geom_text_repel(aes(label = FullLabel), 
                  color = "black", size = 3.2, fontface = "plain", 
                  segment.color = NA, max.overlaps = Inf) +
  
  # BAŞLIK (Otomatik Yüzde Bilgisiyle)
  labs(title = "MCA - Adjusted Burt Matrix (Levels)",
       subtitle = paste0("Total Adjusted Inertia: %", round(adj_pct[1] + adj_pct[2], 1)),
       x = paste0("Dimension 1 (", round(adj_pct[1], 1), "%)"),
       y = paste0("Dimension 2 (", round(adj_pct[2], 1), "%)")
  )
```


```{r}
library(ca)
library(ggplot2)
library(ggrepel)
library(FactoMineR)

# 1. Analizi Adjusted koordinatlarla eşleşecek şekilde kullanıyoruz
res.mca <- MCA(df_mca_ready, graph = FALSE)

# 2. Koordinatları ve Değişken Gruplarını Hazırlayalım
vars_adj <- as.data.frame(res.mca$var$coord[, 1:2])
colnames(vars_adj) <- c("Dim1", "Dim2")
vars_adj$FullLabel <- rownames(vars_adj)

# 3. ELİPSLER İÇİN BİREY KOORDİNATLARINI ÇEKELİM
ind_coords <- as.data.frame(res.mca$ind$coord[, 1:2])
colnames(ind_coords) <- c("Dim1", "Dim2")

ind_coords$Group <- df_mca_ready$Q11G 


ggplot() +
  # Sade Beyaz Tema
  theme_bw() +
  theme(panel.grid.major = element_blank(), 
        panel.grid.minor = element_blank(),
        text = element_text(face = "bold")) +
  
  # Eksen Çizgileri
  geom_vline(xintercept = 0, linetype = "dashed", color = "grey75") +
  geom_hline(yintercept = 0, linetype = "dashed", color = "grey75") +

  # ELİPSLER 
  stat_ellipse(data = ind_coords, aes(x = Dim1, y = Dim2, color = Group), 
               type = "t", level = 0.95, size = 1) +

  # NOKTALAR: Kırmızı Üçgenler (Kategoriler)
  geom_point(data = vars_adj, aes(x = Dim1, y = Dim2), 
             color = "red", shape = 17, size = 3) +
  
  # ETİKETLER: Siyah Yazılar
  geom_text_repel(data = vars_adj, aes(x = Dim1, y = Dim2, label = FullLabel), 
                  color = "black", size = 3.5, fontface = "plain", max.overlaps = Inf) +
  
  
  labs(title = "MCA - Adjusted Burt Matrix (Levels)",
       subtitle = paste("Total Inertia (Adjusted Burt):", round(adj_pct[1] + adj_pct[2], 1), "%"),
       x = paste0("Dimension 1 (", round(adj_pct[1], 1), "%)"),
       y = paste0("Dimension 2 (", round(adj_pct[2], 1), "%)"),
       color = "Şifacıya Güven")
```



```{r}
library(ca)
library(ggplot2)
library(ggrepel)

# 1. JCA Analizi
res_jca <- mjca(df_mca_ready, lambda = "JCA", nd = 2)

# 2. Koordinat hazırlığı
jca_coords <- as.data.frame(res_jca$colcoord[, 1:2])
colnames(jca_coords) <- c("Dim1", "Dim2")

jca_coords$Dim1 <- jca_coords$Dim1 * -1  # Solu sağ, sağı sol yapar
jca_coords$Dim2 <- jca_coords$Dim2 * -1  # Altı üst, üstü alt yapar

jca_coords$FullLabel <- sub("^[^:]+:", "", res_jca$levelnames)


# 3. GRAFİK
ggplot(jca_coords, aes(x = Dim1, y = Dim2)) +
  theme_bw() +
  theme(panel.grid.major = element_blank(), 
        panel.grid.minor = element_blank(),
        text = element_text(face = "bold")) +
  
  geom_vline(xintercept = 0, linetype = "dashed", color = "grey75") +
  geom_hline(yintercept = 0, linetype = "dashed", color = "grey75") +
  
  geom_point(color = "red", shape = 17, size = 3.5) +
  
  
  geom_text_repel(aes(label = FullLabel), 
                  color = "black", 
                  size = 3.5, 
                  fontface = "plain",
                  segment.color = NA,    # ÇİZGİLERİ KALDIRAN KOMUT
                  max.overlaps = Inf) +
  
  labs(title = "JCA",
       x = "Dimension 1", 
       y = "Dimension 2")
```

```{r}
```{r}
library(ca)
library(ggplot2)
library(ggrepel)

# 1. JCA Analizini yapalım
res_jca <- mjca(df_mca_ready, lambda = "JCA", nd = 2)


jca_coords <- as.data.frame(res_jca$colcoord[, 1:2])
colnames(jca_coords) <- c("Dim1", "Dim2")

jca_coords$Dim1 <- jca_coords$Dim1 * -1  # Solu sağ, sağı sol yapar
jca_coords$Dim2 <- jca_coords$Dim2 * -1  # Altı üst, üstü alt yapar


jca_coords$FullLabel <- sub("^[^:]+:", "", res_jca$levelnames)

# 3. GRUPLANDIRMA 
jca_coords$NaturalGroup <- "Grup 3" # Varsayılan: Sol Alt
jca_coords$NaturalGroup[jca_coords$Dim1 > 0] <- "Grup 1" # Sağ tarafın tamamı
jca_coords$NaturalGroup[jca_coords$Dim1 <= 0 & jca_coords$Dim2 > 0] <- "Grup 2" # Sol Üst


jca_ev <- res_jca$inertia.e
jca_ev[is.na(jca_ev)] <- 0
dim1_pct <- round((jca_ev[1] / sum(jca_ev)) * 100, 1)
dim2_pct <- round((jca_ev[2] / sum(jca_ev)) * 100, 1)


ggplot(jca_coords, aes(x = Dim1, y = Dim2, color = NaturalGroup)) +
  theme_bw() +
  theme(panel.grid.major = element_blank(), 
        panel.grid.minor = element_blank(),
        text = element_text(face = "bold"),
        legend.position = "none") + 
  
  geom_vline(xintercept = 0, linetype = "dashed", color = "grey75") +
  geom_hline(yintercept = 0, linetype = "dashed", color = "grey75") +

  # ELİPSLER
  stat_ellipse(size = 1, type = "t") +

  # NOKTALAR: Kırmızı Üçgenler
  geom_point(color = "red", shape = 17, size = 3) +
  
 
  geom_text_repel(aes(label = FullLabel), 
                  color = "black", size = 3.2, fontface = "plain", 
                  segment.color = NA, max.overlaps = Inf) +
  
  labs(title = "JCA (Levels)",
       x = "Dimension 1",
       y = "Dimension 2")
```


```{r}
library(ca)
library(ggplot2)
library(ggrepel)

# 1. JCA Analizini Yapalım
res_jca <- mjca(df_mca_ready, lambda = "JCA", nd = 2)


res_jca$levelnames <- unlist(lapply(df_mca_ready, levels))

# 3. Birey Koordinatlarını Çekelim (Elipsler için)
ind_jca <- as.data.frame(res_jca$rowcoord[, 1:2])
colnames(ind_jca) <- c("Dim1", "Dim2")
ind_jca$Sifaci_Guven <- df_mca_ready$Q11G  # Elipslerin renk grubu


vars_jca <- as.data.frame(res_jca$colcoord[, 1:2])
colnames(vars_jca) <- c("Dim1", "Dim2")
vars_jca$FullLabel <- res_jca$levelnames

# Oran Hesaplama
jca_ev <- res_jca$inertia.e
jca_ev[is.na(jca_ev)] <- 0
total_jca_pct <- round((sum(jca_ev[1:2]) / sum(jca_ev)) * 100, 1)


ggplot() +
  theme_bw() +
  theme(panel.grid.major = element_blank(), 
        panel.grid.minor = element_blank(),
        text = element_text(face = "bold"),
        legend.position = "right") + # Açıklama sağda
  
  geom_vline(xintercept = 0, linetype = "dashed", color = "grey75") +
  geom_hline(yintercept = 0, linetype = "dashed", color = "grey75") +

  # ELİPSLER: Şifacıya güven gruplarına göre
  stat_ellipse(data = ind_jca, aes(x = Dim1, y = Dim2, color = Sifaci_Guven), 
               type = "t", level = 0.95, size = 1) +

  # NOKTALAR: Kategoriler (Kırmızı Üçgenler)
  geom_point(data = vars_jca, aes(x = Dim1, y = Dim2), 
             color = "red", shape = 17, size = 3) +
  
  # ETİKETLER: Düzeltilmiş Temiz Yazılar
  geom_text_repel(data = vars_jca, aes(x = Dim1, y = Dim2, label = FullLabel), 
                  color = "black", size = 3.2, fontface = "plain", 
                  segment.color = NA, 
                  max.overlaps = Inf) +
  
  labs(title = "JCA (Levels)",
       x = "Dimension 1", 
       y = "Dimension 2",
       color = "Şifacıya Güven")
```

```{r}
library(ca)
library(ggplot2)
library(ggrepel)

# 1. JCA Analizini Yapalım
res_jca <- mjca(df_mca_ready, lambda = "JCA", nd = 2)


res_jca$levelnames <- unlist(lapply(df_mca_ready, levels))

# 3. Koordinatlar
vars_jca_arrows <- as.data.frame(res_jca$colcoord[, 1:2])
colnames(vars_jca_arrows) <- c("Dim1", "Dim2")
vars_jca_arrows$FullLabel <- res_jca$levelnames

vars_jca_arrows$Dim1 <- vars_jca_arrows$Dim1 * -1  # Solu sağ, sağı sol yapar
vars_jca_arrows$Dim2 <- vars_jca_arrows$Dim2 * -1  # Altı üst, üstü alt yapar


jca_ev <- res_jca$inertia.e
jca_ev[is.na(jca_ev)] <- 0
total_jca_pct <- round((sum(jca_ev[1:2]) / sum(jca_ev)) * 100, 1)


ggplot(vars_jca_arrows, aes(x = Dim1, y = Dim2)) +
  # Sade Beyaz Tema
  theme_bw() +
  theme(panel.grid.major = element_blank(), 
        panel.grid.minor = element_blank(),
        text = element_text(face = "bold")) +
  
  # Eksen Çizgileri
  geom_vline(xintercept = 0, linetype = "dashed", color = "grey75") +
  geom_hline(yintercept = 0, linetype = "dashed", color = "grey75") +
  
  # OKLAR: Merkezden kategorilere giden kırmızı oklar
  geom_segment(aes(x = 0, y = 0, xend = Dim1, yend = Dim2), 
               arrow = arrow(length = unit(0.2, "cm")), 
               color = "red", alpha = 0.4) +
  
  # NOKTALAR: Kırmızı Üçgenler
  geom_point(color = "red", shape = 17, size = 3) +
  
  # ETİKETLER: Senin adlandırdığın temiz isimler (Siyah çizgiler kapatıldı)
  geom_text_repel(aes(label = FullLabel), 
                  color = "black", 
                  size = 3.2, 
                  fontface = "plain",
                  segment.color = NA, 
                  max.overlaps = Inf) +
  
  # Başlık ve Oranlar
  labs(title = "JCA (Arrows with Levels)",
       x = "Dimension 1", 
       y = "Dimension 2")
```


```{r}

n_dims <- length(adj_pct)
scree_data <- data.frame(
  Dimension = factor(1:n_dims),
  Variance = adj_pct
)

#(Adjusted Burt Scree Plot)
ggplot(scree_data[1:10, ], aes(x = Dimension, y = Variance)) + # İlk 10 boyutu gösterelim
  geom_bar(stat = "identity", fill = "steelblue", color = "steelblue") +
  geom_line(aes(group = 1), color = "black") +
  geom_point(color = "black") +
  geom_text(aes(label = paste0(round(Variance, 1), "%")), 
            vjust = -0.5) +
  theme_bw() +
  theme(panel.grid.major = element_blank(), 
        panel.grid.minor = element_blank(),
        text = element_text(face = "bold")) +
  ylim(0, max(adj_pct) + 10) + # En yüksek sütuna göre pay bırakır
  labs(title = "Yamaç Grafiği - Düzeltilmiş Burt Matrisi",
       subtitle = paste("Toplam Açıklanan Varyans (Düzeltilmiş Burt):", round(adj_pct[1] + adj_pct[2], 1), "%"),
       x = "Boyutlar",
       y = "Açıklanan Varyans (%)")
```


```{r}
library(ggplot2)
library(ggrepel)

# 1. VERİ HAZIRLAMA 
plot_data <- as.data.frame(res_adj_auto$colcoord[, 1:2])
colnames(plot_data) <- c("Dim1", "Dim2")
plot_data$Dim1 <- plot_data$Dim1 * -1
plot_data$Dim2 <- plot_data$Dim2 * -1

coords_full <- as.matrix(res_adj_auto$colcoord)
plot_data$cos2 <- rowSums(as.matrix(res_adj_auto$colcoord[, 1:2])^2) / rowSums(coords_full^2)
plot_data$Label <- sub("^[^:]+:", "", res_adj_auto$levelnames)

# 2. GRAFİK 
ggplot(plot_data, aes(x = Dim1, y = Dim2, color = cos2)) +
  geom_vline(xintercept = 0, linetype = "dashed", color = "grey60") +
  geom_hline(yintercept = 0, linetype = "dashed", color = "grey60") +
  
  geom_point(shape = 17) + 
  
  geom_text_repel(aes(label = Label), 
                  max.overlaps = Inf,
                  show.legend = FALSE) +
  
  
  scale_color_gradientn(colors = c("#00AFBB", "#E7B800", "#FC4E07")) + 
  
  theme_bw() +
  theme(panel.grid.major = element_blank(), 
        panel.grid.minor = element_blank(),
        text = element_text(face = "bold"),
        legend.position = "right",
        
        legend.key.height = unit(1, "cm"),
        legend.key.width = unit(0.4, "cm")) +
  
  labs(title = "Değişken Kategorileri - Düzeltilmiş Burt MCA",
       subtitle = paste("Toplam Açıklanan Varyans (Düzeltilmiş Burt): %", round(adj_pct[1] + adj_pct[2], 1)),
       x = paste0("Boyut 1 (%", round(adj_pct[1], 1), ")"), 
       y = paste0("Boyut 2 (%", round(adj_pct[2], 1), ")"),
       color = "cos2")
```

```{r}
library(factoextra)
library(ggplot2)

fviz_contrib(res.mca_burt, 
             choice = "var", 
             axes = 1,           # 1. Boyut
             top = 30,           # Tüm kategorileri getir
             fill = "steelblue", 
             color = "steelblue",
             ggtheme = theme_bw()) +
  theme(panel.grid.major = element_blank(), 
        panel.grid.minor = element_blank(),
        axis.text.x = element_text(angle = 90, vjust = 0.5, hjust = 1),
        text = element_text(face = "bold")) +
  labs(title = "Değişkenlerin 1. Boyuta Katkısı",
       y = "Katkı Payı (%)")
```

```{r}
library(factoextra)
library(ggplot2)

fviz_contrib(res.mca_burt, 
             choice = "var", 
             axes = 2,           # 2. Boyut
             top = 30,           
             fill = "steelblue", 
             color = "steelblue",
             ggtheme = theme_bw()) +
  theme(panel.grid.major = element_blank(), 
        panel.grid.minor = element_blank(),
        axis.text.x = element_text(angle = 90, vjust = 0.5, hjust = 1),
        text = element_text(face = "bold")) +
  labs(title = "Değişkenlerin 2. Boyuta Katkısı (%)",
       y = "Katkı Payı (%)")
```



```{r}
library(factoextra)
library(FactoMineR)
library(ggplot2)


res.mca_final <- MCA(df_mca_ready, graph = FALSE)


p_final <- fviz_mca_ind(res.mca_final, 
             label = "none",                
             habillage = "Q11G", # Bağımlı değişkenin
             palette = c("#00AFBB", "#E7B800", "#FC4E07"), 
             addEllipses = TRUE,            
             ellipse.type = "confidence",   
             ggtheme = theme_bw()) + 
  labs(title = "Bireyler Haritası - MCA (Şifacıya Güven Dağılımı)",
       x = "Boyut 1", 
       y = "Boyut 2",
       color = "Şifacıya Güven") +
  guides(fill = "none") + 
  theme(
    
    panel.grid.major = element_blank(), 
    panel.grid.minor = element_blank(),
    
    # BAŞLIK: Sola yaslı ve kalın 
    plot.title = element_text(face = "bold", size = 13, hjust = 0),
    
    
    axis.text = element_text ( colour = "black", size = 9),
    
    
    axis.title = element_text(face = "bold", size = 11),
    
    
    panel.border = element_rect(colour = "black", fill = NA, size = 0.2),
    
   
    text = element_text(face = "bold")
  ) +
  
  geom_vline(xintercept = 0, linetype = "dashed", color = "grey60") +
  geom_hline(yintercept = 0, linetype = "dashed", color = "grey60")


print(p_final)
```

